臺灣苗栗地方法院刑事判決
110年度易字第166號
公  訴  人  臺灣苗栗地方檢察署檢察官
被      告  呂學誠




            古重浩



            姜禮浩



上列被告因加重竊盜等案件，經檢察官提起公訴（109年度偵字
第4523號），本院判決如下：
    主  文
一、呂學誠犯如附表編號㈠㈡㈢㈣㈤「宣告刑及沒收欄」所示之罪，
    各處如附表編號㈠㈡㈢㈣㈤「宣告刑及沒收欄」所示之刑，及如
    附表編號㈢㈣㈤「宣告刑及沒收欄」所示之沒收。附表編號㈠㈡
    部分，應執行有期徒刑伍月，如易科罰金，以新臺幣壹仟元
    折算壹日；附表編號㈢㈣㈤部分，應執行有期徒刑壹年拾月，
    沒收部分併執行之。
二、古重浩犯如附表編號㈢㈣㈤「宣告刑及沒收欄」所示之罪，各
    處如附表編號㈢㈣㈤「宣告刑及沒收欄」所示之刑及沒收；應
    執行有期徒刑壹年捌月，沒收部分併執行之。　　
三、姜禮浩犯如附表編號㈢㈣㈤「宣告刑及沒收欄」所示之罪，各
    處如附表編號㈢㈣㈤「宣告刑及沒收欄」所示之刑及沒收；應
    執行有期徒刑壹年捌月，沒收部分併執行之。　　
    犯罪事實
一、呂學誠、古重浩及姜禮浩3人，分別有下列之竊盜犯行：
  ㈠呂學誠於民國109年4月5日1時10分許，與不知情之古重浩、
    姜禮浩(古重浩、姜禮浩就此部分涉犯竊盜罪嫌，由檢察官
    另為不起訴之處分)，駕駛車牌號碼000-0000號自用小客車
    一同前往苗栗縣三義鄉三義高中附近天橋下，呂學誠抵達後
    遂下車徒步前往苗栗縣○○鄉○○村○○路00○0號前，見謝瑞芳所
    有之車牌號碼0000-00號自用小貨車無人看管，竟意圖為自
    己不法之所有，基於竊盜之犯意，以自備鑰匙（未扣案）撬
    開車門及電門鎖（毀損部分未據告訴），欲竊取上開車輛而
    著手於行竊行為，但因該車輛內設有暗鎖，致無法發動引擎
    ，呂學誠遂放棄離去而未得手。
  ㈡呂學誠復於109年4月5日1時15分許，徒步前往苗栗縣○○鄉○○
    村○○路00○00號前，見羅文焴所有之車牌號碼0000-00號自用
    小貨車無人看管，竟意圖為自己不法之所有，基於竊盜之犯
    意，以同一支自備鑰匙（未扣案）竊取該自用小貨車得手（
    已由警方尋獲通知羅文焴領回），旋即駕車離去現場。
  ㈢呂學誠於竊取上開車牌號碼0000-00號自用小貨車得手後，即
    於109年4月5日1時31分許，駕駛上開竊來之自用小貨車，搭
    載古重浩、姜禮浩，前往坐落於苗栗縣○○鄉○○村○○○段000地
    號土地上之貨櫃屋，竟共同意圖為自己不法之所有，並基於
    加重竊盜之犯意聯絡，結夥3人以上，以不詳方式破壞上開
    貨櫃屋之鐵窗後，踰越窗戶進入其內，竊取賴來利所有，放
    置於上開貨櫃屋內之鐵製腳架2組、墩頭2個、木製展示台4
    個(價值約新臺幣【下同】10,000元)，得手後將贓物放在上
    開自用小貨車上離開(其中鐵製腳架1組已發還賴來利)。
  ㈣呂學誠復於109年4月5日2時8分許，駕駛上開竊得之車牌號碼
    0000-00號自用小貨車，搭載古重浩、姜禮浩，前往苗栗縣○
    ○鄉○○村○○000號之藝品店前，共同意圖為自己不法之所有，
    並基於加重竊盜之犯意聯絡，結夥3人以上，徒手竊取許書
    瑜所有，放置於該店門前之柚木椅1張、茶盤7塊(價值約80,
    000元)，得手後將贓物放在上開自用小貨車，因為騰出後車
    斗空間，先將前開竊得之鐵製腳架其中1組搬下車，許書瑜
    在店內聽到聲響，從監視器看到有人正在行竊，打開鐵門察
    看，呂學誠、古重浩及姜禮浩3人見狀急忙開車駛離，遺留
    鐵製腳架1組在現場。
  ㈤呂學誠、古重浩及姜禮浩3人，共同意圖為自己不法之所有，
    並基於加重竊盜之犯意聯絡，於109年4月6日凌晨1時59分許
    ，由古重浩駕駛車牌號碼000-0000號自用小客車，搭載呂學
    誠、姜禮浩，從國道一號高速公路三義交流道下來，一同前
    往苗栗縣○○鄉○○村○○路00號之工廠，於同日凌晨2時3分許，
    將自用小客車停放在三義鄉水美街八股路鐵路平交道附近路
    旁，3人下車後沿鐵軌往南步行，從上開工廠後方鐵絲網破
    洞穿過後，再從上開工廠內大門走進工廠內，結夥3人以上
    ，徒手竊取李明芬所有，放置於上開工廠內之日本檜木製聚
    寶盆3個、臺灣檜木製聚寶盆1個、越南肖楠木製聚寶盆1個(
    共價值約1,000,000元)得手後，同日凌晨4時23分許，先將
    贓物搬至鐵軌旁放置，再由其中1人步行至自用小客車停放
    地點，開車前來鐵軌旁，將贓物搬上車後，於同日凌晨4時3
    1分許，駕車一起離開。
　㈥嗣警方依路口監視器錄影畫面，鎖定呂學誠、古重浩及姜禮
    浩3人所搭乘之車牌號碼000-0000號自用小客車，循線查獲
    呂學誠、古重浩及姜禮浩3人。　
二、案經許書瑜、李明芬訴由苗栗縣警察局苗栗分局報告臺灣苗
    栗地方法院檢察署檢察官偵查起訴。
    理    由
壹、證據能力部分
一、被告以外之人於審判外之言詞或書面陳述，除法律有規定者
    外，不得作為證據；被告以外之人於審判外之陳述，雖不符
    刑事訴訟法第159條之1至第159條之4之規定，而經當事人於
    審判程序同意作為證據，法院審酌該言詞陳述或書面陳述作
    成時之情況，認為適當者，亦得為證據，刑事訴訟法第159
    條第1項、第159條之5第1項分別定有明文。查本案所引被告
    呂學誠、古重浩及姜禮浩以外之人於審判外之供述，經被告
    3人表示同意作為證據（見本院卷一第222、372頁、），本
    院審酌該等陳述無證明力明顯過低之情事，且依製作時之情
    況，尚無違法不當之瑕疵，認作為證據應屬適當，是得為證
    據。
二、被告所為不利於己之供述，無出於強暴、脅迫、利誘、詐欺
    、疲勞訊問、違法羈押或其他不正之方法，亦非違反法定障
    礙事由經過期間不得訊問或告知義務規定而為，依刑事訴訟
    法第156條第1項、第158條之2規定，應有證據能力。
三、本案所引非供述證據，無違反法定程序而取得之情形，依刑
    事訴訟法第158條之4反面規定，得為證據。　　
貳、認定犯罪事實所憑證據及其理由
一、犯罪事實一㈠、㈡部分：
　　訊據被告呂學誠對於其有犯罪事實一㈠、㈡之竊盜犯行部分，
    除據其向本院坦承不諱外，並有附表編號㈠、㈡「證據名稱」
    欄所示之證據在卷足憑，是被告呂學誠此部分之自白，與事
    實相符，應堪採信，其於犯罪事實一㈠、㈡之竊盜犯行，應堪
    認定，應依法論科。　　
二、犯罪事實一㈢、㈣部分：
　　訊據被告呂學誠、古重浩及姜禮浩3人，對於其等3人有犯罪
    事實一㈢、㈣之竊盜犯行部分，除據其等3人向本院坦承不諱
    外，並有附表編號㈢㈣「證據名稱」欄所示之證據在卷足憑，
    是被告呂學誠、古重浩及姜禮浩3人此部分之自白，均與事
    實相符，應堪採信，其3人於犯罪事實一㈢、㈣之竊盜犯行，
    均堪認定，應依法論科。　　　
三、犯罪事實一㈤部分：　　　
　⑴訊據被告古重浩及姜禮浩2人，對於其等2人有犯罪事實一㈤之
    竊盜犯行部分，除據其等2人向本院坦承不諱外，並有附表
    編號㈤證據名稱欄所示之證據在卷足憑，是被告古重浩及姜
    禮浩2人此部分之自白，均與事實相符，應堪採信，其2人於
    犯罪事實一㈤之竊盜犯行，均堪認定，應依法論科。　
　⑵訊據被告呂學誠矢口否認其有犯罪事實一㈤之竊盜犯行，辯稱
    ：案發當天伊沒有去現場，伊沒有去偷聚寶盆云云。經查：
　①證人即同案被告姜禮浩於偵查中證述：我有於109年4月6日1
    時59分，前往苗栗縣○○鄉○○村○○路00號的木材加工廠竊取聚
    寶盆，我跟呂學誠、古重浩一起去，我們4月5日搬完東西後
    ，就回桃園呂學誠的家中，當時呂學誠說隔天再去搬聚寶盆
    ，木材加工廠後面就是國道，我們就是從高速公路旁的草叢
    進入的，我們沒有破壞鐵絲網，我們去的當時，鐵絲網早已
    被剪壞，我們就從旁走過去，這木材加工廠沒有門，我、呂
    學誠、古重浩直接進去，木材加工廠的聚寶盆等物，我、呂
    學誠、古重浩確實有做等語明確（見偵卷一第397至399頁）
    。復向本院證述：我們去拿聚寶盆那一次，呂學誠也有一起
    過去，呂學誠叫我們載他下來，我們就搭古重浩的車去三義
    鄉的工廠，我們去的時候，鐵絲網已經破掉了，我們3個人
    就進去了，我跟呂學誠沒有仇恨、過節或金錢糾紛等語明確
    （見本院卷二第18至23頁）。從證人姜禮浩於偵、審中證詞
    觀之，被告呂學誠、古重浩及姜禮浩3人，確實有於109年4
    月6日1時59分，前往苗栗縣○○鄉○○村○○路00號木材加工廠，
    竊取告訴人李明芬所有之聚寶盆無訛，而證人姜禮浩與被告
    呂學誠既無任何仇恨、過節或金錢糾紛，衡情應無挾怨故意
    攀誣被告呂學誠之可能，故證人姜禮浩上開證詞，並無不可
    信之處。
　②本院當庭勘驗案發附近之監視器錄影畫面情形如下：
    一、勘驗標的一
    (一)檔案名稱：00000000
    (二)說明：苗栗縣警察局苗栗分局三義分駐所檢送之監視器
         錄影畫面光碟，畫面地點為苗栗縣○○鄉○○路00號聯合
        文教&伯特美語前
     1.畫面時間西元2020年4月6日（下同）1時59分11至57   
       秒，一輛自小客車自畫面下方出現，沿八股路往北（即 
       畫面上方）駛離。
　　　 （圖1）
     2.2時0分29秒至1分19秒，一輛自小客車（下稱A車）自畫 
        面上方出現，沿八股路往南（即畫面下方）行駛，之後
         停放在路邊。
　    （圖2）
　    （圖3：A車正在停車）
     3. 2時2分41秒至4分3秒， A車旁有人影晃動，之後有3人 
        自A車旁沿八股路往南（即畫面下方）步行至八股路與 
        苗49-1線道交岔路口附近後左轉離開畫面。
　    （圖4：A車旁有人影晃動）
　    （圖5）
　    （圖6：藍圈處為人影）
    二、勘驗標的二
    (一)檔案名稱：00000000
    (二)說明：苗栗縣警察局苗栗分局三義分駐所檢送之監視  
        器錄影畫面光碟，畫面地點為苗栗縣○○鄉○○路00      
    號聯合文教&伯特美語前
     1. 畫面時間西元2020年4月6日（下同）4時24分11至40   
         秒，1人自畫面右方出現，沿苗49-1線步行至八股路與
          苗49-1線交岔路口後，右轉沿八股路往北（即畫面上
          方）前進。
　　　（圖7）
　　　（圖8）
　　2. 4時25分48秒至26分31秒，一輛自小客車車燈亮起，之後
       沿八股路往南（即畫面下方）行駛，至八股路與苗49-1
      線交岔路口後，左轉進入苗49-1線駛離。
      （圖9）
      （圖10）
    三、勘驗標的三
    (一)檔案名稱：cam00-00000000-000000
    (二)說明：苗栗縣警察局苗栗分局三義分駐所檢送之監視  
        器錄影畫面光碟，畫面地點為苗栗縣三義鄉苗49-1線  
        八股平交道附近，駁坎上方為鐵軌
     1. 畫面時間西元2020年4月6日（下同）2時7分49至51    
        秒，模糊影子出現在駁坎上方之鐵軌上，由畫面右側  
        往左側移動後消失。
       （圖11）
       （圖12）
   ③從上開勘驗錄影畫面可知，案發當日確有一輛自用小客車，
     在案發現場附近停靠路邊，車內下來3人往案發現場行走。
     又從警卷所附路口監視器錄影截圖觀之，車牌號碼000-000
     0號自用小客車，從國道一號下三義交流道後，沿台13線北
     上，行經水美街台藝館、萊爾富超商，龍邦7-11、八股路
     口，時間大約為109年4月6日1時59分。於同日凌晨2時3分
     許，將自用小客車停放在三義鄉水美街八股路鐵路平交道
     附近路旁，有3人下車後沿鐵軌步行，往苗栗縣○○鄉○○村○○
     路00號木材加工廠方向走去，同日凌晨4時23分許，先將贓
     物搬至鐵軌旁放置，再由其中1人步行至自用小客車停放地
     點，開車前來鐵軌旁，將贓物搬上車後，於同日凌晨4時31
     分許，駕車一起離開等情，有警方製作之相片黏貼紀錄表
     所附之錄影截圖、竊嫌使用車牌號碼000-0000號自用小客
     車之行車軌跡圖、行竊前、後之竊嫌步行軌跡圖在卷足憑
     （見偵卷一第221至227頁、233至341頁）。又上開車牌號
     碼000-0000號自用小客車，確係由被告古重浩向原車主劉
     春梅借用，已據證人劉春梅於警詢時證述屬實（見偵卷一
     第144、148頁），且有被告古重浩於109年4月21日凌晨2時
     13分許，在苗栗縣○○鄉○○村○○路000號7-11便利超商，遭警
     方盤查其所駕駛上開自用小客車來源之對話內容在卷足憑
     （見偵卷一第183、185頁）。參以被告古重浩向本院證稱
     ：案發當日伊開劉春梅所有之白色自用小客車等語（見本
     院卷二第14頁）。是案發當日應可確定係被告古重浩駕駛
     車牌號碼000-0000號自用小客車，搭載其他2名共犯，前來
     苗栗縣○○鄉○○村○○路00號木材加工廠，共同竊取聚寶盆無
     誤。
　 ④至同案被告古重浩以證人身分向本院證述：109年4月5日，
     被告呂學誠有一起去苗栗縣○○鄉○○村○○路00號木材加工廠
     ，4月6日被告呂學誠沒去，只有伊跟姜禮浩去而已云云乙
     節，不僅與被告姜禮浩上開證詞不符，且與4月6日有3人下
     車步行前往案發地點之監視器錄影畫面不符，顯然其上開
     證詞應係迴護被告呂學誠，自不足採信。
　 ⑤綜上所述，被告呂學誠上開辯解，顯為事後卸責之詞，委不
     足採。此外復有附表編號㈤證據名稱欄所列之證據在卷足資
     佐證，事證明確，被告呂學誠此部分之犯行，洵堪認定，
     應依法論科。　 　 
參、論罪科刑
一、論罪部分
　㈠被告呂學誠於犯罪事實一㈠所為，係犯刑法第320條第3項、第
    1項之竊盜未遂罪。
　㈡被告呂學誠於犯罪事實一㈡所為，係犯刑法第320條第1項之竊
    盜罪。
  ㈢被告呂學誠、古重浩及姜禮浩3人，於犯罪事實一㈢所為，均
    係犯刑法第321條第1項第2款、第4款之結夥3人以上、毀越
    窗戶竊盜罪。
　㈣被告呂學誠、古重浩及姜禮浩3人，於犯罪事實一㈣所為，均
    係犯刑法第321條第1項第4款之結夥3人以上竊盜罪。
　㈤被告呂學誠、古重浩及姜禮浩3人，於犯罪事實一㈤所為，均
    係犯刑法第321條第1項第4款之結夥3人以上竊盜罪。按被告
    古重浩、姜禮浩2人，均否認有破壞工廠後面之鐵絲網或爬
    窗之行為，均稱係從大門走進去，且卷內亦無證據顯示被告
    3人有何破壞鐵絲網或爬窗之犯行，自應認定被告3人僅成立
    結夥3人以上犯竊盜罪，起訴書認被告3人尚有刑法第321條
    第1項第2款之犯行，尚有未洽，然因刑法第321條第1項各款
    規定，僅係竊盜罪之加重條件，本院僅需加以說明即可。
二、被告呂學誠、古重浩及姜禮浩3人，於犯罪事實一㈢㈣㈤部分，
    有犯意聯絡及行為分擔，應論以共同正犯。
三、被告呂學誠於犯罪事實一㈠部分，因竊盜未得手，為未遂犯
    ，應依刑法第25條第2項之規定，減輕其刑。
四、累犯：
　㈠被告呂學誠有下列前科紀錄：①因施用毒品案件，經臺灣桃園
    地方法院以99年度審易緝字第50號判決，判處有期徒刑6 月
    確定；②賭博案件，經臺灣桃園地方法院以99年度壢簡字第8
    23 號判處有期徒刑5 月確定；③施用毒品案件，經臺灣桃園
    地方法院以99年度審易緝字第49號判決，判處有期徒刑6 月
    確定；④施用毒品案件，經臺灣桃園地方法院以99年度審易
    字第1614號判決，判處有期徒刑7月確定；⑤⑥竊盜案件，經
    臺灣新竹地方法院以100 年度審易字第472 號判決，分別判
    處有期徒刑6 月、6 月，應執行有期徒刑11月確定；⑦⑧竊盜
    案件，經臺灣桃園地方法院以100 年度審易字第1160號判決
    ，分別判處有期徒刑6 月、5 月，應執行有期徒刑10月確定
    ；⑨⑩⑪⑫竊盜等案件，經臺灣桃園地方法院以100 年度審易字
    第1822號判決，分別判處有期徒刑10月、8 月、4 月、3 月
    ，應執行有期徒刑1 年10月確定；⑬⑭竊盜等案件，經臺灣新
    北地方法院以100 年度易字第1902號判決，分別判處有期徒
    刑6 月、3 月，應執行有期徒刑8 月確定；⑮施用毒品案件
    ，經臺灣桃園地方法院以100 年度審易字第1322號判決，判
    處有期徒刑6 月確定。嗣經臺灣桃園地方法院以101年度聲
    字第2623號裁定，就前揭①②③⑤⑦⑧⑨⑩各罪刑定應執行有期徒刑
    3 年8 月；就前揭④⑥⑪⑫⑬⑭⑮各罪刑定應執行有期徒刑2 年5 
    月確定後，入監接續執行，於105 年5 月9 日假釋付保護管
    束，迄105 年11月11日保護管束期滿，假釋未經撤銷，其未
    執行之刑，以已執行完畢論，有臺灣高等法院被告前案紀錄
    表附卷可查，其受徒刑之執行完畢，5 年以內故意再犯本案
    均為有期徒刑以上之罪，均為累犯，本院審酌被告構成累犯
    之前案含竊盜案件，竟未能悔改，再為本案竊盜犯行，其不
    思尊重他人財產權之心態，至為明顯，縱依刑法第47條第1 
    項規定加重其刑，亦無罪刑不相當之情，與司法院釋字第77
    5 號解釋意旨無違，爰均依法加重其刑。
  ㈡被告古重浩前於107 年間因攜帶兇器竊盜未遂罪，經臺灣新
    竹地方法院以107 年度易字第801 號判決，判處有期徒刑5
    月確定，於108 年5 月28日易科罰金執行完畢，此有臺灣高
    等法院被告前案紀錄表1 份存卷可查，是其於受有期徒刑之
    執行完畢後，5 年以內故意再犯本案有期徒刑以上之罪，為
    累犯，惟依司法院釋字第775 號解釋意旨，為避免發生罪刑
    不相當之情形，法院應就個案裁量是否加重最低本刑，茲審
    酌茲考量被告前已有加重竊盜未遂之犯行，不僅與本案罪名
    、犯罪類型相同，亦徵其就此類犯行之刑罰反應力甚為薄弱
    ，因認適用刑法第47條累犯加重之規定並無罪刑不相當之情
    事，應依刑法第47條第1 項規定，均加重其刑。
　㈢被告姜禮浩有下列前科紀錄：①違反槍砲彈藥刀械管制條例案
    件，經臺灣桃園地方法院以102 年度審簡字第315 號判決，
    判處有期徒刑5月確定；②因施用第一、二級毒品案件，經臺
    灣桃園地方法院以102 年度審訴字第516 號、第1023號判決
    分別判處有期徒刑9 月（共4 罪），應執行有期徒刑2 年8 
    月，上訴後，經臺灣高等法院以102 年度上訴字第3053號判
    決上訴駁回確定；③因施用第二級毒品案件，經臺灣桃園地
    方法院以102 年度審易字第2445號判決，判處有期徒刑9 月
    確定；上開①至③所示之罪刑，嗣經臺灣桃園地方法院以103 
    年度聲字第654 號裁定，定應執行有期徒刑3年9 月確定，
    入監服刑後，於105 年4 月1 日假釋付保護管束，惟其假釋
    嗣被撤銷，尚餘殘刑1 年又28日，於107 年5 月8日縮刑期
    滿執行完畢，有臺灣高等法院被告前案紀錄表附卷可查，其
    受徒刑之執行完畢，5 年以內故意再犯本案均為有期徒刑以
    上之罪，均為累犯，本院審酌被告構成累犯之前案執行完畢
    後，竟未能悔改，再為本案竊盜犯行，其不思尊重他人財產
    權之心態，至為明顯，縱依刑法第47條第1 項規定加重其刑
    ，亦無罪刑不相當之情，與司法院釋字第775 號解釋意旨無
    違，爰均依法加重其刑。
五、被告呂學誠於犯罪事實一㈠之竊盜犯行，有加重及減輕事由
    ，應先加後減。
六、量刑部分
　㈠爰審酌被告呂學誠已有多次竊盜之前科紀錄（累犯部分不重
    複評價），有其上開前科表在卷足憑，足見其人素行不佳，
    因缺錢花用，一再他人財物，使被害人損失不小，危害當地
    社會治安，行為實有不該，迄今尚未與被害人成立民事和解
    ，亦未賠償被害人損失，犯後僅對行竊財物價值較低部分坦
    承，對行竊聚寶盆部分，則矢口否認，並參酌其每次竊得財
    物價值之大小，及據其向本院自承教育程度為國中畢業，曾
    從事土水工作，已離婚無子女等一切情狀，分別量處如附表
    編號㈠至㈤「宣告刑及沒收」欄所示之主刑，及就附表編號㈠㈡
    部分，諭知易科罰金之折算標準；並分別就附表編號㈠㈡部分
    ，定如主文欄一所示應執行之刑及諭知易科罰金之折算標準
    ；就附表編號㈢㈣㈤部分，定如主文欄一所示應執行之刑，以
    資懲儆。
　㈡爰審酌被告古重浩因缺錢花用，一再他人財物，使被害人損
    失不小，危害當地社會治安，行為實有不該，迄今尚未與被
    害人成立民事和解，亦未賠償被害人損失，犯後已向本院坦
    承全部犯行，並參酌其每次竊得財物價值之大小，及據其向
    本院自承教育程度為高職畢業，曾從事水電工程，未婚，與
    父母同住等一切情狀，分別量處如附表編號㈢㈣㈤宣告刑及沒
    收欄所示之主刑，並定如主文欄二所示應執行之刑，以資懲
    儆。
　㈢爰審酌被告姜禮浩因缺錢花用，一再他人財物，使被害人損
    失不小，危害當地社會治安，行為實有不該，迄今尚未與被
    害人成立民事和解，亦未賠償被害人損失，犯後坦承全部犯
    行，並參酌其每次竊得財物價值之大小，及據其向本院自承
    教育程度為國小肄業，曾從事水電工程，未婚亦無小孩，與
    父母同住等一切情狀，分別量處如附表編號㈢㈣㈤宣告刑及沒
    收欄所示之主刑，並定如主文欄三所示應執行之刑，以資懲
    儆。　
肆、沒收部分：
　㈠按共同正犯犯罪所得之沒收、追徵，應就各人所分得之數為
    之。所謂各人「所分得」之數，係指各人「對犯罪所得有事
    實上之處分權限」而言。因此，若共同正犯各成員內部間，
    對於犯罪所得分配明確時，應依各人實際所得宣告沒收；若
    共同正犯對於犯罪所得，其個人確無所得或無處分權限，且
    與其他成員亦無事實上之共同處分權限者，自不予諭知沒收
    ；然若共同正犯對於犯罪所得享有共同處分權限時，僅因彼
    此間尚未分配或分配狀況未臻具體、明確，參照民法第271
    條「數人負同一債務，而其給付可分者，除法律另有規定或
    契約另有訂定外，應各平均分擔之」，民事訴訟法第85條第
    1項前段「共同訴訟人，按其人數，平均分擔訴訟費用」等
    規定之法理，應平均分擔（最高法院108年度台上字第3271
    號判決意旨參照）。又按犯罪所得，屬於犯罪行為人者，沒
    收之。前2 項之沒收，於全部或一部不能沒收或不宜執行沒
    收時，追徵其價額。刑法第38條之1 第1 項前段、第3 項分
    別定有明文。次按共同正犯犯罪所得之沒收或追徵，應就各
    人所分得之數為之，倘若共同正犯內部間，對於不法利得分
    配明確時，應依各人實際分配所得宣告沒收；如各成員對於
    不法利得享有共同處分權限，且難以區別各人分得之數，則
    應負共同沒收之責（最高法院107 年度台上字第1572、4022
    號判決意旨參照）。被告3人之犯罪所得如下：
　①犯罪事實一㈢部分：
　　被告呂學誠、古重浩及姜禮浩3人共同竊得之鐵製腳架1組、
    墩頭2個、木製展示台4個，因難以區別各人分得之數，揆諸
    最高法院上開判決意旨，被告3人應負共同沒收之責，自應
    在其3人宣告刑項下，依刑法第38條之1 第1 項前段、第3 
    項規定宣告沒收，於全部或一部不能沒收或不宜執行沒收時
    ，追徵其價額。至另1組鐵製腳架，因警方已發還被害人賴
    來利（見偵卷一第131頁），依刑法第38條之1第5項規定，
    不予宣告沒收或追徵。
　②犯罪事實一㈣部分：　
　　被告呂學誠、古重浩及姜禮浩3人共同竊得之柚木椅1張、茶
    盤7塊，因難以區別各人分得之數，揆諸最高法院上開判決
    意旨，被告3人應負共同沒收之責，自應在其3人宣告刑項下
    ，依刑法第38條之1 第1 項前段、第3 項規定宣告沒收，於
    全部或一部不能沒收或不宜執行沒收時，追徵其價額。
　③犯罪事實一㈤部分：　
　　被告呂學誠、古重浩及姜禮浩3人共同竊得之日本檜木製聚
    寶盆3個、臺灣檜木製聚寶盆1個、越南肖楠木製聚寶盆1個
　　，因難以區別各人分得之數，揆諸最高法院上開判決意旨，
    被告3人應負共同沒收之責，自應在其3人宣告刑項下，依刑
    法第38條之1 第1 項前段、第3 項規定宣告沒收，於全部或
    一部不能沒收或不宜執行沒收時，追徵其價額。
  ㈡至被告呂學誠於犯罪事實一㈠、㈡竊車時所用之自備鑰匙1支，
    被告呂學誠向警方供稱已丟棄（見偵卷一第118頁），因未
    經扣案，本院審酌該物價值甚微，取得容易，沒收無法有效
    預防犯罪，欠缺刑法上之重要性，依刑法第38條之2第2項，
    不予宣告沒收。
　㈢被告呂學誠於犯罪事實一㈡所竊得之車牌號碼0000-00號自用
    小貨車，被害人羅文焴以電話向本院表示，業由警方通知其
    於失竊隔日下午領回，有本院之電話紀錄表在卷足憑（見本
    院卷二第87頁），依刑法第38條之1第5項規定，本院不予宣
    告沒收或追徵。
據上論斷，應依刑事訴訟法第299 條第1項前段，判決如主文。
本案經檢察官鄭葆琳、陳昭銘提起公訴，檢察官黃振倫、吳宛真
到庭執行職務。
中　　華　　民　　國　  111　　年　　2　　月　　24　　日
                  刑事第一庭    法　官　柳章峰
以上正本證明與原本無異。　　　　　　　　　　　　　　　　如不服本判決應於收受判決後20日內向本院提出上訴書狀，並應敘述具體理由。其未敘述上訴理由者，應於上訴期間屆滿後20日內向本院補提理由書(均須按他造當事人之人數附繕本)「切勿逕送上級法院」。告訴人或被害人如對本判決不服者，應具備理由請求檢察官上訴，其上訴期間之計算係以檢察官收受判決正本之日期為準。　　　　　　　　　　　　　　　　　　　　　　　
                                書記官　王祥鑫　　
中　　華　　民　　國　  111　　年　　2 　月　　24   　日
附錄論罪科刑法條：
中華民國刑法第321條
犯前條第1 項、第2 項之罪而有下列情形之一者，處6 月以上5
年以下有期徒刑，得併科50萬元以下罰金：
一、侵入住宅或有人居住之建築物、船艦或隱匿其內而犯之。
二、毀越門窗、牆垣或其他安全設備而犯之。
三、攜帶兇器而犯之。
四、結夥三人以上而犯之。
五、乘火災、水災或其他災害之際而犯之。
六、在車站、港埠、航空站或其他供水、陸、空公眾運輸之舟、
    車、航空機內而犯之。
前項之未遂犯罰之。
 
 附表
編號 犯罪事實 證據名稱 宣告刑及沒收 ㈠ 即犯罪事實一㈠ ①被告呂學誠於警詢時（見偵卷一第116至117頁）、偵查中（見偵卷一第406至407頁）、本院準備程序（見本院卷一第220頁）、審理時（見本院卷二第27頁）之自白。 ②被害人謝瑞芳於警詢時之證述（見偵卷一第124頁）。 ③證人即車牌號碼000-0000號自用小客車原車主劉春梅於警詢時之證述（見偵卷一第143至144頁）。 ④車牌號碼000-0000號自用小客車、車牌號碼0000-00號自用小貨車之車輛詳細資料報表（見偵卷一第265、267頁）。 ⑤車牌號碼000-0000號自用小客車之路口監視器錄影畫面截圖（見偵卷一第269至273頁）。 ⑥車牌號碼0000-00號自用小貨車照片5張（見偵卷一第275至277頁）。 ⑦員警製作之偵查報告（見偵卷一第113頁）。　  呂學誠犯竊盜未遂罪，累犯，處有期徒刑參月，如易科罰金，以新臺幣壹仟元折算壹日。 ㈡ 即犯罪事實一㈡ ①被告呂學誠於警詢時（見偵卷一第116至117頁）、偵查中（見偵卷一第406至407頁）、本院準備程序（見本院卷一第220頁）、審理時（見本院卷二第28頁）之自白。 ②被害人羅文焴於警詢時之證述（見偵卷一第127頁）。 ③路口監視器錄影畫面截圖（見偵卷一第279頁）。 ④車牌號碼0000-00號自用小貨車及現場照片8張（見偵卷一第281至283頁）。 ⑤員警製作之偵查報告（見偵卷一第113頁）。　  呂學誠犯竊盜，累犯，處有期徒刑肆月，如易科罰金，以新臺幣壹仟元折算壹日。  ㈢ 即犯罪事實一㈢ ①被告呂學誠於警詢時（見偵卷一第118至119頁）、偵查中（見偵卷一第406至407頁）、本院準備程序（見本院卷一第220頁）、審理時（見本院卷二第28頁）之自白。 ②被告古重浩於偵查中（見偵卷二第9至11頁）、本院準備程序（見本院卷一第223頁）、審理時（見本院卷二第28頁）之自白。 ③被告姜禮浩於偵查中（見偵卷一第399頁）、本院準備程序（見本院卷一第369至370頁）、審理時（見本院卷二第28、29頁）之自白。 ④被害人賴來利於警詢時之證述（見偵卷一第129至131頁）。　 ⑤路口監視器拍攝到車牌號碼0000-00號自用小貨車之錄影畫面截圖（見偵卷一第287、289頁）。 ⑥苗栗縣○○鄉○○村○○○段000地號土地上之貨櫃屋照片（見偵卷一第291頁）。　　 ⑦員警製作之偵查報告（見偵卷一第113頁）。 　　　 呂學誠、古重浩、姜禮浩犯結夥3人以上、毀越窗戶竊盜罪，均累犯，各處有期徒刑柒月。 未扣案之犯罪所得鐵製腳架壹組、墩頭貳個、木製展示台肆個均沒收，於全部或一部不能沒收或不宜執行沒收時，追徵其價額。          ㈣ 即犯罪事實一㈣ ①被告呂學誠於警詢時（見偵卷一第119至120頁）、偵查中（見偵卷一第406至407頁）、本院準備程序（見本院卷一第220頁）、審理時（見本院卷二第29頁）之自白。 ②被告古重浩於偵查中（見偵卷二第11頁）、本院準備程序（見本院卷一第223頁）、審理時（見本院卷二第29頁）之自白。 ③被告姜禮浩於偵查中（見偵卷一第399頁）、本院準備程序（見本院卷一第369至370頁）、審理時（見本院卷二第29頁）之自白。 ④告訴人許書瑜於警詢時之證述（見偵卷一第133至134頁）。　 ⑤路口監視器拍攝到車牌號碼0000-00號自用小貨車之錄影畫面截圖（見偵卷一第295至297、301頁）。 ⑥被告3人在藝品店前行竊時之監視器錄影畫面截圖（見偵卷一第299頁）。 ⑦告訴人許書瑜開設之藝品店前照片（見偵卷一第301頁）。 ⑧員警製作之偵查報告（見偵卷一第113頁）。 　　　 呂學誠、古重浩、姜禮浩犯結夥3人以上竊盜罪，均累犯，各處有期徒刑捌月。 未扣案之犯罪所得柚木椅壹張、茶盤柒塊均沒收，於全部或一部不能沒收或不宜執行沒收時，追徵其價額。  ㈤ 即犯罪事實一㈤ ①被告古重浩於本院準備程序（見本院卷一第223頁）、審理時（見本院卷二第29頁）之自白。 ②被告姜禮浩於偵查中（見偵卷一第399、400頁）、本院準備程序（見本院卷一第369至370頁）、審理時（見本院卷二第29頁）之自白。 ③告訴人李明芬於警詢時之證述（見偵卷一第137至139頁）。 ④目擊證人鍾志賢於警詢時之證述（見偵卷一第141至142頁）。　 ⑤員警製作之偵查報告（見偵卷一第113至114頁）。　  呂學誠、古重浩、姜禮浩犯結夥3人以上竊盜罪，均累犯；呂學誠處有期徒刑壹年貳月；古重浩、姜禮浩各處有期徒刑壹年。 未扣案之犯罪所得日本檜木製聚寶盆參個、臺灣檜木製聚寶盆壹個、越南肖楠木製聚寶盆壹個均沒收，於全部或一部不能沒收或不宜執行沒收時，追徵其價額。